【裁判字號】    89,訴,600
【裁判日期】    900102
【裁判案由】    違反毒品危害防制條例
【裁判全文】
臺灣新竹地方法院刑事判決                             八十九年度訴字第六００號
    公  訴  人  臺灣新竹地方法院檢察署檢察官
    被      告  甲○○
右列被告因違反毒品危害防制條例案件，經檢察官提起公訴（八十九年度毒偵字第六
一九三六、二二四五號），及移送併辦（八十九年度偵緝字第二七四號），本院判決
如左：
    主  文
甲○○施用第一級毒品，累犯，處有期徒刑柒月，扣案之注射針頭參支、美娜水參瓶
均沒收。又施用第二級毒品，累犯，處有期徒刑肆月，扣案之安非他命毛重柒公克沒
收銷燬之；吸食器貳組均沒收。應執行有期徒刑拾月，扣案之安非他命毛重柒公克沒
收銷燬之；吸食器貳組、注射針頭參支、美娜水參瓶均沒收。
    事  實
一、甲○○曾犯偽造文書、肅清煙毒條例等罪，經本院分別判處有期徒刑三月、三年
    四月，定其應執行之刑為有期徒刑三年五月，於民國（下同）八十七年一月二十
    日縮短刑期假釋、假釋期滿未被撤銷假釋，視為執行完畢。又因施用毒品案件，
    經依本院八十九年度毒聲字第一三二九號裁定送觀察、勒戒後，認無繼續施用毒
    品之傾向，而由台灣新竹地方法院檢察署檢察官於八十九年六月二日以八十九年
    度毒偵字第一三九一號不起訴處分確定。仍不知悔改，復於八十九年七月十九日
    十五時往前回溯九十六小時內某時點，在新竹縣市某不詳地點，以將第二級毒品
    安非他命置於吸食器內，再點火燒烤，使生煙霧後以口鼻吸入之方式，施用第二
    級毒品安非他命一次，嗣為警於八十九年七月十九日十三時許，在前揭住處查獲
    ，並扣得第二級毒品安非他命六點二公克、吸食器一組。另於八十九年八月三十
    日八時許往前回溯九十六小時某時點，以將第一級毒品海洛因摻美娜水而置於注
    射針筒內，以注射之方式，在新竹縣市某不詳地點，施用第一級毒品海洛因，嗣
    為警於八十九年八月二十九日二十一時許，在前開其住處查獲，並扣得第二級毒
    品安非他命零點八公克、吸食器一組、注射針頭三支、美娜水三瓶；又其於八十
    九年七月十九日為警查獲後，經本院以八十九年度毒聲字第二一六二號裁定送台
    灣新竹看守所附設勒戒所觀察、勒戒結果，認有繼續施用毒品傾向。
二、案經新竹市警察局第一分局報請台灣新竹地方法院檢察署檢察官偵查起訴及同署
    檢察官移送併辦。
    理  由
一、訊據被告矢口否認有前揭施用第一、二級毒品之犯行，辯稱：伊在上次觀察勒戒
    回來後即未再施用毒品，可能是朋友在施用毒品時，無意中吸到二手煙所致云云
    。經查，被告於為警查獲時，經警採集其尿液送驗結果，確呈安非他命、海洛因
    陽性反應，有新竹市衛生局竹市衛六字第九八五二號、第一一九九０號不法藥物
    尿液篩檢報告書、法務部調查局（89）陸（一）字第89071646號檢驗通知書各乙
    紙在卷足證，復有安非他命毛重共七公克、吸食器二組、注射針頭三支、美娜水
    三瓶扣案。按常人如未吸用毒品，其尿水應無毒品之陽性反應，倘有施用者，約
    百分之十於二十四小時內自尿中排出，約百分之九十於九十六小時內自尿中排出
    ，故推算吸用時間距採尿時間最長可能不會超過四日，此有行政院衛生署藥物食
    品檢驗局81藥檢壹字第001156號函可憑，是經採尿檢驗有毒品者，通常可認其人
    於採尿前之四日內有施用毒品。再按於吸食毒品者旁，同時吸入該吸食者燃燒藥
    物所排出之氣體「即俗稱二手煙」，能否在尿液中檢驗出毒品反應，文獻上尚無
    此類研究報告，然若非共處於空間密閉狹小，並故意大量吸入該氣體，應不致於
    尿液中代謝出毒品反應，此亦有法務部調查局第六處83發技一字第83100185函可
    參，揆諸前揭說明，被告為警查獲時，經警採尿送驗結果，呈海洛因、安非他命
    陽性反應，則其於事實欄所述之時間，應有施用海洛因、安非他命各一次要無疑
    義。是被告空言否認，為避重就輕之卸詞，不足採信。又查被告前因施用毒品案
    經法院送觀察、勒戒後，認無繼續施用毒品之傾向，而經台灣新竹地方法院檢察
    署檢察官以八十九年度毒偵字第一三九一號不起訴處分確定在案。有不起訴處分
    書卷可稽，且被告於本件為警查獲後經觀察、勒戒結果，認有繼續施用毒品之傾
    向，亦據台灣新竹看守所於八十九年十月十二日以竹所總字第二二五八號函送附
    卷之證明書一紙在卷可按，罪證已臻明確，被告犯行洵堪認定。
二、核被告甲○○所為，係犯毒品危害防制條例第十條第一項、第二項之罪。又被告
    非法施用海洛因、安非他命二罪間，犯意各別，行為互殊，應予分論併罰。至被
    告施用海洛因、安非他命之持有海洛因、安非他命之低度行為，應為其施用第一
    級、第二級毒品之高度行為所吸收，不另論罪。被告曾犯偽造文書、肅清煙毒條
    例等案件，經本院判處有期徒刑三月、三年四月，並定其應執行之刑為有期徒刑
    三年五月，而於八十七年一月二十日縮短刑期假釋、假釋期滿未被撤銷假釋，視
    為執行完畢，有台灣高等法院被告全國前案紀錄表在卷可稽，其於有期徒刑執行
    完畢後，五年以內再犯本件有期徒刑以上之二罪，均為累犯，均應依刑法第四十
    七條規定加重其刑。爰審酌被告犯後否認犯行，犯罪後態度不佳等情狀，分別量
    處如主文所示之刑，並定其應執行之刑。扣案之物，被告雖否認係其所有，惟前
    開扣押物確在被告住處及機車內查獲，已據被告陳明在卷，且證人許永璠於偵查
    中已否認扣案安非他命毛重六點二公克為其所有（見八十九年度偵緝字第二七四
    號案），是扣案之物應均係被告所有。安非他命應依毒品危害防治條例第十八條
    第一項宣告沒收並銷燬；至扣案之吸食器二組、注射針頭三支、美娜水三瓶，係
    被告所有且供其犯本罪所用之物，爰依刑法第三十八條第一項第二款宣告沒收。
    聲請併辦部分與原起訴之施用第二級毒品有罪部分，係同一事實，併此敘明。
據上論斷，應依刑事訴訟法第二百九十九條第一項前段，毒品危害防制條例第十條第
一項、第二項、第十八條第一項前段，刑法第十一條前段、第四十七條、第三十八條
第一項第二款、第五十一條第五款，判決如主文。
中      華      民      國    九十      年      一      月      二      日
                                 臺灣新竹地方法院刑事第一庭
                                     法  官  謝  慧  敏
右正本證明與原本無異。
如不服本判決，應於判決送達後十日內向本院提出上訴狀( 應附繕本 )，上訴於
臺灣高等法院。
                                     書記官  龔  紀  亞
中      華      民      國    九十      年      一      月      二      日
附錄法條：
毒品危害防制條例第十條
施用第一級毒品者，處六月以上五年以下有期徒刑。
施用第二級毒品者，處三年以下有期徒刑。


司法院資訊處製作；財團法人民間司法改革基金會備份。
